Nilo Marcos De Freitas

Desenvolvedor Front-end

Email: nilofmarcos@gmail.com WhatsApp: (11) 9 5230-9205

Linkedin: https://www.linkedin.com/in/nilomarcos/

GitHub: https://github.com/NiloMarcos

SOBRE MIM

Sou um Desenvolvedor Front-end com 3 anos de experiência na criação de interfaces web e mobile responsivas, dinâmicas e com animações. Atualmente estou trabalhando como Desenvolvedor Frontend. Mas venho me dedicando totalmente ao Desenvolvimento Mobile utilizando React Native, JavaScript, TypeScript e Styled Components como principais tecnologias, também utilizo o Jest para realizar os testes automatizados para as aplicações.

FORMAÇÃO ACADÊMICA

Faculdade UniFecaf - Análise e Desenvolvimento de Sistemas. Jan 2019 - Julho 2021

EXPERIÊNCIAS PROFISSIONAIS

Quick Digital - Remoto

Desenvolvedor Frontend Júnior • Junho 2024 - Presente

- Colaboro no time de projetos com foco na evolução de sites e-commerce.
- Desenvolvimento e manutenção de soluções personalizadas.
- Implementação de interfaces responsivas e otimizadas para uma melhor experiência do usuário (UX).
- Correção de bugs e melhorias contínuas para garantir alta performance e estabilidade das aplicações.
- Participação ativa em reuniões de planejamento e definição de requisitos técnicos e funcionais.

Tech: HTML, CSS, ReactJS, TypeScript, SASS, Git e VTEX CMS/IO.

Cadastra - Remoto

Desenvolvedor Frontend Júnior • Outubro 2022 - Junho 2024

- Colaborei no time de projetos com foco em implementação e evolução de sites e-commerce.
- Desenvolvimento e manutenção de soluções personalizadas.
- Implementação de interfaces responsivas e otimizadas para uma melhor experiência do usuário (UX).
- Correção de bugs e melhorias contínuas para garantir alta performance e estabilidade das aplicações.
- Participação ativa em reuniões de planejamento e definição de requisitos técnicos e funcionais.

Tech: HTML, CSS, ReactJS, TypeScript, NodeJS, SASS, Git e VTEX IO.

Econverse - Híbrido

Desenvolvedor Frontend Júnior • Junho 2022 - Setembro 2022

- Colaborei no time de projetos com foco em implementação e evolução de sites e-commerce.
- Desenvolvimento e manutenção de soluções personalizadas.
- Implementação de interfaces responsivas e otimizadas para uma melhor experiência do usuário (UX).

Tech: HTML, CSS, ReactJS, TypeScript, SASS, Git e VTEX IO.